臺灣高等法院刑事裁定　　　　　　　　　96年度抗字第1161號
抗　告　人
即　受刑人　甲○○
　　　　　　　　　　（現於臺灣臺北監獄執行中）
上列抗告人，因聲請減刑及定應執行刑案件，不服臺灣桃園地方
法院，中華民國96年9月5日裁定（96年度聲減字第4109號）提起
抗告，本院裁定如下：
    主  文
原裁定撤銷，發回臺灣桃園地方法院。
    理  由
一、本件原裁定以：
(一)受刑人簡明均於前所犯偽造文書等案件，經臺灣高等法院臺
    南分院以91年度上訴字第389號判決，分別判處有期徒刑3月
    、1年8月、8月、1年6月、罰金銀元4,000元確定（即附表編
    號壹、貳、參、肆、陸）；復因偽造文書案件，經臺灣高等
    法院臺中分院以93年度上訴字第1030號判決，判處有期徒刑
    1年2月確定（即附表編號伍）；又因違反入出國及移民法等
    案件，經本院以95年度桃簡字第 333號判決，分別判處有期
    徒刑3月、3月確定（即附表編號柒、捌）。
(二)茲檢察官以受刑人所犯附表編號壹至捌所示之罪，其犯罪時
    間，均在民國96年 4月24日以前，所犯偽造文書等罪，悉合
    於減刑條件，聲請予以減刑，併依同條例第10條第 2項聲請
    定其應執行之刑。爰依中華民國九十六年罪犯減刑條例第 2
    條第 1項第3款、第8條第1項、第3項、第9條、第10條第2項
    、第12條，修正前刑法第41條第1項前段、第42條第2項、第
    51條第5款，修正前罰金罰鍰提高標準條例第2條，裁定如主
    文。固非無見。
二、抗告意旨略以：受刑人尚因91年 5月間，因竊盜罪經台北地
    方法院判處有期徒刑四月在案，未經一併減刑，且請求酌減
    更多刑期云云。
三、本院經查，抗告人所稱其另於91年 5月間，因竊盜罪經台北
    地院判處有期徒刑四月確定等情，有前科表在卷可稽，依該
    前科表所載，該案件於92年 5月26日即判決確定，但受刑人
    通緝而未到案執行，且該案件犯罪日期是否如受刑人所稱為
    91年 5月間，有待調卷查明，如可與附表一至五案件，依法
    定執行刑，該竊盜罪即非執行完畢甚明，自有待調卷查明。
    如非可定執行刑，且未接續執行完畢時，似亦可聲請減刑，
    再與其他案件接續執行。可見該竊盜案件如符合未執行完畢
    ，或可減刑時，均應一併予以減刑甚明，原審疏未注意及此
    ，抗告人執此指摘原裁定不當，自為有理由，至抗告人請求
    酌減更多刑期乙節，核非有據。從而，本件既有上開事項未
    明，且有礙受刑人審級利益，自應由本院撤銷原裁定，發回
    原審查明事實，另行依法裁判，以昭慎重。
四、據上論結，應依刑事訴訟法第413條前段，裁定如主文。
中　　華　　民　　國　　96　　年　　10　　月　　19　　日
                  刑事第十四庭審判長法　官  陳志洋
                                    法　官  沈宜生
                                    法  官  蔡聰明
以上正本證明與原本無異。
如不服本裁定，應於收受送達後五日內向本院提出抗告狀。
                                    書記官  陳建邦
中　　華　　民　　國　　96　　年　　10　　月　　19　　日
